臺灣橋頭地方法院刑事判決
                                    111年度審易字第299號
公  訴  人  臺灣橋頭地方檢察署檢察官
被      告  張雅雲


                   （現另案於法務部○○○○○○○○○執行中）
上列被告因竊盜案件，經檢察官提起公訴（110年度偵字第12655
、13600、14401號），嗣被告於準備程序中就被訴事實為有罪之
陳述，經本院裁定進行簡式審判程序，並判決如下：
    主  文
張雅雲犯如附表所示之參罪，處如附表各編號主文欄所示之刑及
沒收。應執行有期徒刑捌月，如易科罰金，以新臺幣壹仟元折算
壹日。
一、張雅雲意圖為自己不法之所有，分別為下列行為：
　㈠於民國110年8月17日8時50分許，在高雄市○○區○○路0號義大
    醫院急診室內走道上，基於竊盜之犯意，徒手竊取躺臥在病
    床上之郭雅慧所有之手提包1個（內有現金新臺幣【下同】5
    ,000元、統一超商禮券4,000元、家樂福禮券4,000元及OPPO
    牌手機1支）得手後攜離，並將現金、禮券及手機取出後，
    將手提包棄置於醫院男廁內，經清潔員發現交由郭雅慧領回
    。
  ㈡於110年8月30日6時10分許，基於加重竊盜之犯意，侵入有人
    居住之高雄市○○區○○路000號健仁醫院（下稱健仁醫院）8樓
    812號病房內，徒手竊取林秋梅所有置於812C病床之蘋果手
    機1支（含保護殼1個及寫有「林秋梅」之白紙1張）得手後
    攜離。嗣該遭竊蘋果手機（未包含保護殼1個、白紙1張）由
    張雅雲之男友交至健仁醫院，經警扣案後發還林秋梅領回。
  ㈢於110年8月30日6時30分許，基於加重竊盜之犯意，侵入有人
    居住之健仁醫院8樓805號病房內，趁炎寶琴上廁所之際，徒
    手竊取炎寶琴所有而置於病房內之SAMSUNG牌手機1支得手後
    藏匿於所著衣物內欲攜離。適炎寶琴走出廁所，發覺張雅雲
    形跡可疑且上開手機遭竊，乃撥打上開手機之門號尋機，發
    覺電話鈴聲自張雅雲身上傳來，張雅雲見事跡敗露，乃伺機
    將上開手機棄置炎寶琴包包旁後逃離現場，手機則由炎寶琴
    取回。
二、案經郭雅慧訴由高雄市政府警察局岡山分局報請臺灣橋頭地
    方檢察署檢察官偵查起訴。
    理  由
一、被告張雅雲所犯非為死刑、無期徒刑、最輕本刑為3年以上
    有期徒刑之罪或高等法院管轄之第一審案件，而於準備程序
    進行中，被告就被訴事實為有罪之陳述，經法官告知簡式審
    判程序之旨，並聽取當事人之意見後，裁定進行簡式審判程
    序，是本案之證據調查，依刑事訴訟法第273條之2規定，不
    受同法第159條第1項、第161條之2、第161條之3、第163條
    之1及第164條至第170條規定之限制，合先敘明。
二、上揭犯罪事實，業據被告於本院準備程序及審理時坦承不諱
    ，核與告訴人郭雅慧、被害人林秋梅、炎寶琴、證人蔡嬌蓉
    、謝宜紋、沈清泰、葉幸枝於警詢證述情節大致相符，並有
    蒐證照片、監視器畫面截圖、扣押筆錄、扣押物品目錄表、
    扣押物品收據、贓物認領保管單等在卷可佐，足認被告前開
    任意性之自白核與事實相符，可堪採為認定事實之依據。本
    件事證明確，被告上揭犯行，均堪認定，俱應依法論科。
三、論罪科刑：
  ㈠核被告如事實欄一㈠所為，係犯刑法第320條第1項之竊盜罪；
    如事實欄一㈡、㈢所為，均係犯同法第321條第1項第1款之侵
    入有人居住之建築物竊盜罪（共2罪）。被告所犯上開3罪，
    犯意各別，行為互殊，應予分論併罰。
　㈡按犯罪之情狀顯可憫恕，認科以最低刑度仍嫌過重者，得酌
    量減輕其刑，刑法第59條定有明文。所謂「顯可憫恕」，係
    指被告之犯行客觀上足以引起一般人同情，處以法定最低刑
    度仍失之過苛，尚堪憫恕之情形而言。又適用刑法第59條酌
    量減輕其刑時，並不排除同法第57條所列舉10款事由之審酌
    （最高法院70年度第6次刑事庭會議決議足資參照）。本院
    審酌被告如事實欄一㈡、㈢所竊之物價值非鉅，且均已返還被
    害人，犯後復均坦承犯行，已見悔悟之心，本院認被告本案
    所犯如如事實欄一㈡、㈢犯罪情狀足堪憫恕，如宣告法定最低
    刑度有期徒刑6月，猶嫌過重，而有情輕法重之情，爰依刑
    法第59條之規定，均酌減其刑。　
　㈢按累犯事實之有無，雖與被告是否有罪無關，然係攸關刑罰
    加重且對被告不利之事項，自應由檢察官負主張及指出證明
    方法之實質舉證責任。倘檢察官未主張或具體指出證明方法
    時，可認檢察官並不認為被告構成累犯或有加重其刑予以延
    長矯正其惡性此一特別預防之必要，且為貫徹舉證責任之危
    險結果所當然，是法院不予調查，而未論以累犯或依累犯規
    定加重其刑，即難謂有應調查而不予調查之違法（最高法院
    110年度台上大字第5660號刑事裁定意旨參照）。查檢察官
    固稱被告曾因竊盜案件經判刑確定並執行完畢等情，請求本
    院依刑法第47條第1項之規定加重其刑等語。惟檢察官未予
    就被告構成累犯之「累犯事實」具體指出證明方法，徵諸前
    述說明，應認檢察官就此部分未盡實質舉證責任，本院自毋
    庸為相關之調查及認定，更無從按累犯規定審酌是否加重被
    告之刑，併予敘明。　
　㈣爰審酌被告為貪圖個人利益，率爾竊取他人財物，漠視他人
    財產安全，並侵害他人財產法益，影響社會安全秩序，所為
    實屬可議；惟考量被告犯後已坦承犯行，態度尚可；兼衡被
    告之犯罪動機、手段、情節、所竊財物之價值，暨其大學畢
    業之智識程度、勉持之家庭經濟狀況、目前從事美容工作、
    月入2、3萬元、離婚、需扶養年邁祖母等一切情狀，爰分別
    量處如附表主文欄所示之刑，並均諭知易科罰金之折算標準
    。暨參以被告所犯上開3罪犯罪日期相近，手法類似，乃綜
    合上情，合併定應執行刑如主文所示，並諭知相同之易科罰
    金折算標準。
四、沒收部分：
　㈠被告如事實一㈠竊得之手提包1個、如事實一㈡竊得之蘋果手機
    1支、如事實一㈢竊得之SAMSUNG牌手機1支，均屬被告之犯罪
    所得，惟分別經告訴人郭雅慧、被害人林秋梅、炎寶琴領回
    ，業經認定如上，是依刑法第38條之1第5項規定，均不予宣
    告沒收或追徵。
　㈡被告如事實一㈠竊得之現金5,000元、統一超商禮券4,000元、
    家樂福禮券4,000元及OPPO牌手機1支，屬被告之犯罪所得，
    未據扣案亦未實際合法發還告訴人郭雅慧，為免被告保有此
    部分犯罪所得，均應依刑法第38條之1第1項前段、第3項規
    定宣告沒收，並於全部或一部不能沒收或不宜執行沒收時，
    追徵其價額。至被告於事實一㈡雖尚有犯罪所得即保護殼1個
    、寫有「林秋梅」之白紙1張未據扣案發還被害人林秋梅，
    因該等物品之財產價值甚低，與其所受刑罰相較，沒收該等
    物品應欠缺刑法上之重要性，爰依刑法第38條之2第2項規定
    ，均不予宣告沒收。
據上論斷，應依刑事訴訟法第273條之1 第1項、第299條第1項前
段，判決如主文。
本案經檢察官倪茂盛提起公訴，檢察官李門騫到庭執行職務。
中    華    民    國     111    年    6    月    8    日
                  刑事第四庭    法  官  簡祥紋
以上正本證明與原本無異。
如不服本判決應於收受判決後 20 日內向本院提出上訴書狀，並
應敘述具體理由。其未敘述上訴理由者，應於上訴期間屆滿後
20 日內向本院補提理由書 (均須按他造當事人之人數附繕本)「
切勿逕送上級法院」。
中    華    民    國     111    年    6    月    8    日
                                書記官  陳佳彬
附錄本案論罪科刑法條全文：
中華民國刑法第320條
意圖為自己或第三人不法之所有，而竊取他人之動產者，為竊盜
罪，處 5 年以下有期徒刑、拘役或 50 萬元以下罰金。
意圖為自己或第三人不法之利益，而竊佔他人之不動產者，依前
項之規定處斷。
前二項之未遂犯罰之。
中華民國刑法第321條
犯前條第一項、第二項之罪而有下列情形之一者，處6 月以上5
年以下有期徒刑，得併科50萬元以下罰金：
一、侵入住宅或有人居住之建築物、船艦或隱匿其內而犯之。
二、毀越門窗、牆垣或其他安全設備而犯之。
三、攜帶兇器而犯之。
四、結夥三人以上而犯之。
五、乘火災、水災或其他災害之際而犯之。
六、在車站、港埠、航空站或其他供水、陸、空公眾運輸之舟、
    車、航空機內而犯之。前項之未遂犯罰之。
　　
附表：
編號 犯罪事實 主文 1 事實一㈠ 張雅雲犯竊盜罪，處有期徒刑參月，如易科罰金，以新臺幣壹仟元折算壹日。未扣案犯罪所得現金新臺幣伍仟元、統一超商禮券新臺幣肆仟元、家樂福禮券新臺幣肆仟元及OPPO牌手機壹支均沒收，於全部或一部不能沒收或不宜執行沒收時，追徵其價額。 2 事實一㈡ 張雅雲犯侵入有人居住之建築物竊盜罪，處有期徒刑肆月，如易科罰金，以新臺幣壹仟元折算壹日。 3 事實一㈢ 張雅雲犯侵入有人居住之建築物竊盜罪，處有期徒刑肆月，如易科罰金，以新臺幣壹仟元折算壹日。